【裁判字號】    96,審交訴,73
【裁判日期】    970328
【裁判案由】    肇事遺棄罪等
【裁判全文】
臺灣桃園地方法院刑事判決            96年度審交訴字第73號
公  訴  人  臺灣桃園地方法院檢察署檢察官
被      告  甲○○
上列被告因肇事遺棄罪等案件，經檢察官提起公訴（96年度偵字
第9467號），被告於本院準備程序進行中，就被訴事實為有罪之
陳述，經告知簡式審判程序意旨，並聽取當事人之意見後，本院
合議庭裁定依簡式審判程序審理，茲判決如下：
    主  文
甲○○因過失致人於死，處有期徒刑壹年肆月，減為有期徒刑捌
月；又駕駛動力交通工具肇事，致人死亡而逃逸，處有期徒刑壹
年貳月，減為有期徒刑柒月。應執行有期徒刑壹年貳月。
    事  實
一、甲○○未考領中華民國普通小型車駕駛執照，仍於民國96年
    3月20日晚間9時許，駕駛車號2173-MN 號自用小客車，行經
    桃園縣楊梅鎮○○路57號前，本應注意該路段行車速限為時
    速50公里，以及應注意車前狀況，並隨時採取必要之安全措
    施，且依當時狀況並無不能注意情事，竟疏未注意，以時速
    約60公里之速度超速貿然前行，撞擊正穿越道路之行人徐沛
    瑄，徐沛瑄因此受有頭部外傷併腦內出血等傷害，甲○○明
    知上情，於肇事後竟未留在現場處理救助，反逕自駕車逃離
    現場，經路人目睹記下車號報警處理，嗣於同年3 月21日在
    桃園縣楊梅鎮○○路123 號為警循線查獲，惟徐沛瑄於送醫
    急救後，延至同年4 月1 日上午9 時40分許，因傷重不治死
    亡。
二、案經桃園縣政府警察局楊梅分局報告臺灣桃園地方法院檢察
    署檢察官偵查起訴。
    理  由
一、上揭犯罪事實，業據被告甲○○於偵查及本院審理時供承不
    諱，核與證人劉鴻印於警詢及偵查時證述被害人徐沛瑄遭銀
    色且有掛尾翼之中華牌自用小客車所撞擊，以及證人傅國相
    於警詢時證述被告肇事車輛之車損狀況相符，並有道路交通
    事故現場圖、道路交通事故調查報告表(一)、(二)、現場照片8
    張、擋風玻璃碎片照片2張、肇事車輛照片4張、順興汽車修
    理廠估價單等件附卷足憑。又被害人因本件交通事故受有頭
    部外傷併腦內出血等傷害，經送醫後仍因前開傷害過重，而
    於96年4月1日上午9 時40分許不治死亡，有長庚紀念醫院出
    具之診斷證明書1 紙附卷可稽，並經臺灣桃園地方法院檢察
    署檢察官督同法醫師相驗屬實，製有相驗筆錄、檢驗報告書
    及相驗屍體證明書各1 件在卷可憑。足認被告前開自白與事
    實相符，堪以採信。按「行車速度，依標誌或標線之規定，
    無標誌或標線者，在市區道路，時速不得超過五十公里‧‧
    ‧」、「汽車行駛時，駕駛人應注意車前狀況及兩車併行之
    間隔，並隨時採取必要之安全措施」，道路交通安全規則第
    93條第1項第1款、第94條第3 項分別訂有明文。又依附卷之
    交通事故調查報告表(一)所載，本案肇事當時雖天候陰、路面
    濕潤，然夜間有照明、路面無缺陷、無障礙，視距良好，並
    無不能注意之情事，惟被告竟疏未注意前方有被害人行走之
    路況，貿然以時速超過50公里之速度行駛，致其自用小客車
    撞及被害人，堪認被告就本件車禍之發生顯有過失。被害人
    因本件車禍受有前揭傷害，經送醫後仍不治死亡，已如前述
    ，是被害人死亡之結果，與被告駕車之過失行為間，顯有相
    當因果關係存在。綜上所述，本件事證明確，被告犯行洵堪
    認定，應予依法論罪科刑。
二、核被告所為，係犯刑法第276條第1項之過失致人於死罪、第
    185條之4之肇事遺棄罪。被告所犯上開二罪，其犯意各別，
    罪名互殊，應予分論併罰。又被告於肇事時係無駕駛執照駕
    車，業據被告供承在卷，復有道路交通事故調查報告表(二)在
    卷可憑，則被告就其所犯過失致人於死罪部分，應依道路交
    通管理處罰條例第86條第1 項規定，加重其刑。爰審酌被告
    明知無駕駛執照不得駕駛汽車，竟仍執意駕駛車輛，缺乏對
    於他人生命、財產之尊重，且疏於注意行車安全，過失肇事
    致使被害人傷重死亡，又駕車逃逸未施以必要救護，所造成
    之損害甚大，且犯後遲未與被害人家屬達成民事上和解，惟
    犯後坦承犯行等一切情狀，分別量處如主文所示之刑。末查
    被告本件犯行之時間係在96年4 月24日以前，且無中華民國
    九十六年罪犯減刑條例第3 條第1 項不予減刑之情形，爰依
    同條例第2 條第1 項第3 款之規定，均減輕其宣告刑二分之
    一如主文所示，並定其應執行之刑。
據上論斷，應依刑事訴訟法第273 條之1 第1 項、第299 條第1
項前段，刑法第276 條第1 項、第185 條之4 、第51條第5 款，
道路交通管理處罰條例第86條第1 項，刑法施行法第1 條之1 第
1 項、第2 項前段，中華民國九十六年罪犯減刑條例第2 條第1
項第3 款、第7 條、第10條第1 項。
本案經檢察官黃珮如到庭執行職務。
中    華    民    國    97    年     3    月    28    日
                  刑事庭  法  官  江振義
以上正本證明與原本無異。
如不服本判決，應於判決送達後10日內向本院提出上訴狀（應附
繕本），其未敘述上訴理由者，應於上訴期間屆滿後20日內補提
理由書狀於本院，上訴於臺灣高等法院。
                          書記官  林韡婷
中    華    民    國    97    年     3    月    28    日
附錄論罪科刑法條：
中華民國刑法第276條
（過失致死罪）
因過失致人於死者，處 2 年以下有期徒刑、拘役或 2 千元以下
罰金。
從事業務之人，因業務上之過失犯前項之罪者，處 5 年以下有期
徒刑或拘役，得併科 3 千元以下罰金。
中華民國刑法第185條之4
（肇事遺棄罪）
駕駛動力交通工具肇事，致人死傷而逃逸者，處 6 月以上 5 年
以下有期徒刑。


司法院資訊處製作；財團法人民間司法改革基金會備份。
